臺灣臺南地方法院刑事判決　　　　　　　　　　　　　九十年度交訴字第三五號
　　公　訴　人　臺灣台南地方法院檢察署檢察官
　　被　　　告　甲○○
　　選任辯護人　侯清治
右列被告因公共危險等案件，經檢察官提起公訴（九十年度偵字第八四六二號），本
院判決如左：
    主  文
甲○○因過失傷害人，處拘役肆拾日，如易科罰金，以參佰元折算壹日；又駕駛動力
交通工具肇事，致人傷而逃逸，處有期徒刑陸月，如易科罰金，以參佰元折算壹日。
    事  實
一、甲○○於民國九十年二月二十四日上午九時二十五分許，駕駛車號Ｃ７─２０１
    ８號自小客車，沿台南市○○路○段由北往南方向行駛，途經西門路一段與新興
    路交岔路口時，本應注意駕駛之車前狀況，隨時採取必要之安全措施及至岔路口
    時左轉彎車輛應禮讓直行車先行，而依當時情形，又無不能注意之情事，其能注
    意竟疏未注意，冒然左轉彎欲進入新興路對向新設道路，適乙○○騎駛車號ＶＪ
    Ｊ—３９３號輕機車沿西門路一段慢車道由南往北自對向駛至欲直行穿越岔路口
    ，甲○○之自小客車左側車頭遂與乙○○之機車左側發生擦撞，致乙○○受有左
    膝部擦傷之傷害，詎甲○○肇事後非但未停車察看，反而逕自駕車逃逸，經乙○
    ○記下前開肇事車輛之車牌號碼、車型、廠牌、車色及駕駛人特徵後，旋於同日
    十二時許至台南市警察局交通隊報案，甲○○始為警循線查獲。
二、案經乙○○訴由台南市警察局第六分局報請臺灣台南地方法院檢察署檢察官偵查
    起訴。
    理  由
一、訊據被告甲○○固坦承有於前揭時間駕駛車號Ｃ７─２０１８號自小客車外出之
    事實不諱，然矢口否認有何肇事逃逸等犯行，辯稱：案發當日與其妻陳貞好從永
    康住處駕車至台南縣七股鄉，並未行經上開肇事地點且未擦撞到人云云。經查，
    告訴人乙○○如何於前揭時地遭車號Ｃ７─２０１８號自小客車撞傷，該自小客
    車未停車察看隨即逃逸等情，迭據告訴人乙○○於警、偵訊及本院審理時供述甚
    詳，並有車籍作業系統─查詢認可資料、道路交通事故調查報告表、交通事故現
    場勘驗圖、陳英洲外科診所診斷證明書各一紙及道路交通事故現場蒐證照片十六
    幀在卷可資佐證。又告訴人係於案發當日中午十二時許即至台南市警察局交通隊
    鹽埕站報案，並供明：肇事車輛是一部車號Ｃ７─２０１８號裕隆一千三百ＣＣ
    淡綠色自小客車，駕駛人為男性戴有眼鏡，車子是左側車身撞痕等語綦詳（參警
    訊卷第六頁正、反面），而被告本身戴有眼鏡，且其所駕駛之車輛亦符合告訴人
    於案發時所指訴之肇事車輛車號、車型、廠牌、車色等特徵，再觀之被告所駕駛
    之該輛自小客車之左前葉子板有受撞及之痕跡，有卷附前開照片可稽，亦與告訴
    人所指訴之「車子是左側車身撞痕」等語之車輛相擦撞情節相符合，益見告訴人
    所指上開等情非虛，參以肇事當時係日間自然光線、天候晴朗、路面乾燥、無缺
    陷、無障礙物、視距良好，有前開調查報告表存卷可考，告訴人又係案發當日中
    午旋即報警，足見依當時狀況告訴人並無錯看或錯記肇事車輛車號、車型、廠牌
    、車色等特徵之可能，況告訴人與被告互不相識，則倘無其事，衡情告訴人應不
    致無端虛構誣陷被告，應排除其有虛構誣陷被告之可能。雖告訴人乙○○於本院
    審理時供稱：「（問：當天在該處撞到你的車子是否是此車子？）當天是這輛車
    子，車型車號顏色都沒錯，但駕駛人的臉孔與在場被告不大像，他載的那女人與
    我在地檢署看到的自稱為被告太太者也不像」等語（見本院九十年十二月二十五
    日審判筆錄），就肇事當時該自小客車之駕駛者是否為被告本人無法為明確指證
    ，惟查，肇事當時係上午九時二十五分許之日間自然光線天氣晴朗時刻，汽車駕
    駛人之臉孔在擋風玻璃經由日射反光之下本就不易辨識，且告訴人既與被告不相
    識，自難期求告訴人對該肇事車輛之駕駛人臉孔可為明確之指認，況告訴人乙○
    ○於警訊中已供稱：「（問：車主陳貞好之先生本日有陪同車主前來協助調查，
    其先生是否為妳供稱撞妳之不詳男子？）其先生（即甲○○）戴眼鏡及年齡和撞
    我之男子相似，其他體型、長相我因沒看清楚，因此不確定是否為其先生撞我」
    等語明確（見警訊卷第七頁反面），已明確供稱未看清楚駕駛人之長相，且依經
    驗法則，案發時之供述較少考慮其他因素及受他人影響，且與時間點較為接近記
    憶較為清晰，故自以告訴人於警訊時之供述較為可採，而被告既自承有於案發時
    間駕駛該肇事車輛且未借予他人使用，堪認被告有駕駛前開車輛發生本件肇事車
    禍後逃逸無訛。次按汽車行駛時，駕駛人應注意車前狀況，並隨時採取必要之安
    全措施；汽車行駛至交岔路口，轉彎車應讓直行車先行，道路交通安全規則第九
    十四條第三項、第一百零二條第一項第六款分別定有明文。查被告係正常考領駕
    照，為有駕駛經驗之人，對於上開交通安全規則自知之甚稔，為其應注意之事項
    ，而肇事當時係日間自然光線、天候晴朗、路面乾燥、無缺陷、無障礙物、視距
    良好、四岔路，有前開調查報告表存卷可考，足見依當時狀況被告並無不能注意
    之情狀，其能注意竟疏未注意轉彎車行經交岔路口左轉應暫停讓左側車道直行之
    各型車輛先行及車前狀況，作隨時停車之準備，冒然左轉彎欲進入新興路對向新
    設道路，適乙○○騎駛機車由南往北自對向駛至並欲直行穿越岔路口而發生擦撞
    肇事，被告自有違前開規定之注意義務，其顯有過失。又被告之過失行為與告訴
    人所受上開傷害之間，顯有相當因果關係，亦無疑義。故被告之事證明確，犯行
    洵堪認定。
二、核被告甲○○所為，係犯刑法第二百八十四條第一項前段之過失傷害罪及同法第
    一百八十五條之四之駕車肇事逃逸罪。其所犯上開二罪間，犯意各別，行為互殊
    ，應予分論併罰。爰審酌被告品行、應負過失責任之程度、造成被害人傷害之結
    果、肇事後竟駕車逃逸及其犯後未能坦認犯行且尚未與告訴人達成民事和解賠償
    損害等一切情狀，分別量處如主文所示之刑，並均諭知易科罰金之折算標準，以
    資懲儆。
據上論斷，應依刑事訴訟法第二百九十九條第一項前段，刑法第二百八十四條第一項
前段、第一百八十五條之四、第四十一條第一項前段，罰金罰鍰提高標準條例第一條
前段、第二條，判決如主文。
本案經檢察官陳建弘到庭執行職務。
中      華      民      國      九十一      年      一      月  八    日
                                      臺灣臺南地方法院交通法庭
                                              法  官    張  瑛  宗
右正本證明與原本無異。
如不服本判決，應於判決送達後十日內，向本院提出上訴狀。
                                              書記官    廖  明  娟
中      華      民      國      九十一      年      一      月    八    日
